【裁判字號】    99,審訴,695
【裁判日期】    991029
【裁判案由】    違反毒品危害防制條例
【裁判全文】
臺灣新竹地方法院刑事宣示判決筆錄     99年度審訴字第695號
公  訴  人  臺灣新竹地方法院檢察署檢察官
被      告  楊秋煌
指定辯護人  本院公設辯護人林建和
上列被告因違反毒品危害防制條例等案件，檢察官提起公訴（99
年度毒偵字第1607號）後，聲請改依協商程序而為判決，本院於
中華民國99年10月29日下午4 時，在本院刑事第十一法庭宣示判
決，出席職員如下：
                審判長法  官  劉兆菊
                      書記官  林兆嘉
                      通  譯  鄭敏郎
法官起立朗讀判決主文、犯罪事實要旨、處罰條文，及告以上訴
限制、期間並提出上訴狀之法院，且諭知記載其內容：
一、主  文：
    楊秋煌施用第一級毒品，累犯，處有期徒刑柒月。又施用第
    二級毒品，累犯，處有期徒刑月。應執行有期徒刑玖月。
二、犯罪事實要旨：
（一）楊秋煌前於民國87年間，因施用第二級毒品案件，經本院
      於87年11月23日以87年度毒聲字第646 號裁定送觀察、勒
      戒後，認無繼續施用毒品之傾向，於88年3 月19日執行完
      畢釋放出所，經臺灣新竹地方法院檢察署檢察官於同日以
      88年度偵字第2190號、88年度偵緝字第108 號為不起訴處
      分確定。又於88年間，因施用第二級毒品案件，經本院於
      88年8 月31日以88年度毒聲字第1732號、第1743號裁定送
      觀察、勒戒後，認有繼續施用毒品之傾向，再經本院於88
      年12月14日以88年度毒聲字第2566號裁定令入戒治處所施
      以強制戒治，嗣因強制戒治執行屆滿3 月後經評定為合格
      已無繼續戒治必要，復經本院於89年5 月17日以89年度毒
      聲字第1294號裁定停止戒治，於89年6 月8 日停止其處分
      出所，所餘戒治期間付保護管束，嗣於89年11月9 日保護
      管束期滿未經撤銷，以已執行完畢論；刑責部分則經本院
      於89年3 月31日以89年度訴字第67號分別判決判處有期徒
      刑10月、4 月，定應執行有期徒刑1 年確定。復於89年間
      ，因施用第一、二級毒品案件，經本院於90年10月12日以
      90年度毒聲字第1499號裁定令入戒治處所施以強制戒治，
      嗣因強制戒治執行屆滿3 月後經評定為合格已無繼續戒治
      必要，復經本院於91年5 月14日以91年度毒聲字第528 號
      裁定停止戒治，於91年6 月5 日停止其處分出所，所餘戒
      治期間付保護管束，嗣於91年10月22日保護管束期滿未經
      撤銷，以已執行完畢論；刑責部分則經本院於90年11月1
      日以90年度訴字第500 號判決分別判處有期徒刑11月、5
      月，定應執行有期徒刑1 年2 月確定。
（二）楊秋煌復於94年間，因連續施用第一、二級毒品案件，經
      本院於95年6 月5 日以95年度訴字第3 號判決分別判處有
      期徒刑1 年2 月、7 月，定應執行有期徒刑1 年7 月確定
      。又於95年間，因施用第一、二級毒品案件，經本院於95
      年8 月15日以95年度訴字第553 號判決分別判處有期徒刑
      1 年2 月、7 月，定應執行有期徒刑1 年6 月確定。嗣因
      中華民國九十六年罪犯減刑條例施行，上揭2 案件，經本
      院於96年8 月17日以96年度聲減字第1120號裁定分別減為
      有期徒刑7 月，共2 罪、3 月又15日，共2 罪，定應執行
      有期徒刑1 年6 月確定，甫於97年4 月21日縮刑期滿執行
      完畢。又於99年間，因施用第一、二級毒品案件，經本院
      於99年10月4 日以99年度審訴字第217 號判決分別判處有
      期徒刑7 月、3 月，定應執行有期徒刑9 月確定。
（三）詎楊秋煌仍不知悔改，於前開強制戒治執行完畢釋放後5
      年內，再因施用毒品案件經刑之追訴處罰後，復基於施用
      第一級毒品海洛因之犯意，在99年7 月29日上午6 、7 時
      許，在新竹市中華大學附近，以將海洛因摻入生理食鹽水
      後，置於注射針筒內注射入體內之方式，施用第一級毒品
      海洛因1 次；另於同年月26日上午10時35分許後之當日某
      時，在其真實姓名年籍不詳、綽號「石猴」之友人位於新
      竹市中華大學附近租屋處內，以將甲基安非他命置於玻璃
      球內，並以打火機燒烤吸食煙霧之方式，施用第二級毒品
      甲基安非他命1 次。嗣為警於99年7 月29日上午9 時40分
      許，在新竹市○○路582 巷15弄27號2 樓之10內查獲，另
      經楊秋煌同意採集尿液送驗後，結果呈可待因、嗎啡、安
      非他命、甲基安非他命陽性反應，始查悉上情。
（四）案經新竹市警察局第三分局報告臺灣臺灣新竹地方法院檢
      察署檢察官偵查起訴後，經檢察官聲請認罪協商判決，由
      本院合議庭裁定由受命法官獨任改依協商程序而為判決。
三、處罰條文：
    毒品危害防制條例第10條第1 項、第2 項，刑法第11條前段
    、第47條第1 項、第51條第5 款。
四、協商判決除有刑事訴訟法第455 條之4 第1 項第1 款於本訊
    問程序終結前，被告撤銷協商合意或檢察官撤回協商聲請者
    ；第2 款被告協商之意思非出於自由意志者；第4 款被告所
    犯之罪非第455 條之2 第1 項所定得以協商判決者；第6 款
    被告有其他較重之裁判上一罪之犯罪事實者；第7 款法院認
    應諭知免刑或免訴、不受理者情形之一，及違反同條第2 項
    「法院應於協商合意範圍內為判決；法院為協商判決所科之
    刑，以宣告緩刑或2 年以下有期徒刑、拘役或罰金為限」之
    規定者外，檢察官與被告均不得上訴。
五、如有前項得上訴之情形，得自收受宣示判決筆錄送達之日起
    10日內，向本院提出上訴書狀，上訴於第二審法院。
本案經檢察官洪期榮到庭執行職務。
中    華    民    國    99    年    10    月    29    日
                  刑事第九庭    書  記  官  林兆嘉
                                審判長法官  劉兆菊
以上筆錄正本係照原本作成。
中    華    民    國    99    年    10    月    29    日
                                書  記  官  林兆嘉
附錄本案論罪科刑法條：
毒品危害防制條例第10條
施用第一級毒品者，處6月以上5年以下有期徒刑。
施用第二級毒品者，處3年以下有期徒刑。

司法院資訊處製作；財團法人民間司法改革基金會備份。
